lexicon/apertium-krc.krc.lexc
LEXICON N3                                ! Noun with forced back harmony

%<n%>%<attr%>: # ;
%<n%>:%{ꚜ%} FULL-NOMINAL-INFLECTION ;
%<n%>:%{❗%}%{ꚜ%} FULL-NOMINAL-INFLECTION ; ! Dir/LR to analyse orthography errors

LEXICON N5                                ! Loan word

%<n%>%<attr%>: # ;
%<n%>:%{☭%} FULL-NOMINAL-INFLECTION ;
%<n%>:%{❗%}%{☭%} FULL-NOMINAL-INFLECTION ; ! Dir/LR to analyse orthography errors

LEXICON N6                                ! Russian loan in -ение

%<n%>%<attr%>:е # ;
%<n%>%<nom%>:е # ;
%<n%>:я SUBST-NONOM ;

LEXICON NP-AL-ABBR

%<np%>%<al%>%<nom%>: # ;
%<np%>%<al%>:%- SUBST-NONOM ;
%<np%>%<al%>: SUBST-NONOM ; ! Dir/LR

LEXICON NP-AL

%<np%>%<al%>: CASES-ETC ; 

LEXICON NP-TOP-ABBR

%<np%>%<top%>%<attr%>: # ;
%<np%>%<top%>%<nom%>: # ;
%<np%>%<top%>:%- SUBST-NONOM ;
%<np%>%<top%>: SUBST-NONOM ; ! Dir/LR


LEXICON NP-TOP

%<np%>%<top%>%<attr%>: # ;
%<np%>%<top%>: CASES-ETC ; 

LEXICON NP-TOP-PL

%<np%>%<top%>%<pl%>%<attr%>: # ;
%<np%>%<top%>%<pl%>: CASES-ETC ; 

LEXICON NP-TOP-SK

%<np%>%<top%>%<attr%>: # ;
%<np%>%<top%>:%{е%} CASES-ETC ;

LEXICON NP-COG

%<np%>%<cog%>: # ; 

LEXICON NP-PAT-VICH

%<np%>%<pat%>%<m%>:вич CASES ;
%<np%>%<pat%>%<f%>:вна CASES ;

LEXICON NP-COG-MF 

%<np%>%<cog%>%<mf%>: CASES ; 

LEXICON NP-COG-OV

%<np%>%<cog%>%<m%>: CASES ; 
%<np%>%<cog%>%<f%>:а CASES ; 

LEXICON NP-COG-IN

%<np%>%<cog%>%<m%>: CASES ; 
%<np%>%<cog%>%<f%>:а CASES ; 

LEXICON NP-COG-SKIJ

%<np%>%<cog%>%<m%>:ий CASES ; 
%<np%>%<cog%>%<f%>:ая CASES ; 

LEXICON NP-ANT-M

%<np%>%<ant%>%<m%>: CASES ; 
%<np%>%<ant%>%<m%>%<pl%>%<gen%>:%>л%{A%}%{р%}%>%{N%}%{I%} # ; 
%<np%>%<ant%>%<m%>%<pl%>%<gen%>:%>ла%>%{N%}%{I%} # ;  ! Dir/LR FIXME: CHECK: many seem to be like this?


LEXICON NP-ANT-F

%<np%>%<ant%>%<f%>: CASES ; 


LEXICON A1 

%<adj%>: CLITICS-INCL-COP ;

LEXICON A2

%<adj%>: CLITICS-INCL-COP ;
%<adj%>%<comp%>:%>%{I%}р%{A%}к%{ъ%} CLITICS-INCL-COP ;

LEXICON A3

%<adj%>: CLITICS-INCL-COP ;
%<adj%>%<subst%>: FULL-NOMINAL-INFLECTION ; 

LEXICON A4

%<adj%>: CLITICS-INCL-COP ;
%<adj%>%<subst%>: FULL-NOMINAL-INFLECTION ; 

%<adj%>%<comp%>:%>%{I%}р%{A%}к%{ъ%} CLITICS-INCL-COP ;
%<adj%>%<comp%>%<subst%>:%>%{I%}р%{A%}к%{ъ%} FULL-NOMINAL-INFLECTION ;

LEXICON ADV-ITG

%<adv%>%<itg%>: # ;


LEXICON ADV 

%<adv%>: # ;

LEXICON ADV-LANG

ADV ;
N1 ;

LEXICON PRON-PERS-MEN

%<prn%>%<pers%>%<p1%>%<sg%>%<nom%>:ен # ; 
%<prn%>%<pers%>%<p1%>%<sg%>%<acc%>:ени # ; 
%<prn%>%<pers%>%<p1%>%<sg%>%<gen%>:ени # ; 
%<prn%>%<pers%>%<p1%>%<sg%>%<dat%>:еннге # ; 
%<prn%>%<pers%>%<p1%>%<sg%>%<dat%>:анга # ;  ! Dir/LR
%<prn%>%<pers%>%<p1%>%<sg%>%<loc%>:енде # ; 
%<prn%>%<pers%>%<p1%>%<sg%>%<abl%>:енден # ; 

LEXICON PRON-PERS-SEN

%<prn%>%<pers%>%<p2%>%<sg%>%<nom%>:ен # ; 
%<prn%>%<pers%>%<p2%>%<sg%>%<acc%>:ени # ; 
%<prn%>%<pers%>%<p2%>%<sg%>%<gen%>:ени # ; 
%<prn%>%<pers%>%<p2%>%<sg%>%<dat%>:еннге # ; 
%<prn%>%<pers%>%<p2%>%<sg%>%<dat%>:анга # ; ! Dir/LR
%<prn%>%<pers%>%<p2%>%<sg%>%<loc%>:енде # ; 
%<prn%>%<pers%>%<p2%>%<sg%>%<abl%>:енден # ; 

LEXICON PRON-PERS-OL 

ол%<prn%>%<pers%>%<p3%>%<sg%>%<nom%>:ол # ; 
ол%<prn%>%<pers%>%<p3%>%<sg%>%<gen%>:аны # ; 
ол%<prn%>%<pers%>%<p3%>%<sg%>%<dat%>:аннга # ; 
ол%<prn%>%<pers%>%<p3%>%<sg%>%<dat%>:анга # ;  ! Dir/LR ! Use/Sub
ол%<prn%>%<pers%>%<p3%>%<sg%>%<acc%>:аны # ; 
ол%<prn%>%<pers%>%<p3%>%<sg%>%<loc%>:анда # ; 
ол%<prn%>%<pers%>%<p3%>%<sg%>%<abl%>:андан # ; 

LEXICON PRON-PERS-BIZ

%<prn%>%<pers%>%<p1%>%<pl%>%<nom%>:из # ; 
%<prn%>%<pers%>%<p1%>%<pl%>%<dat%>:изге # ; 
%<prn%>%<pers%>%<p1%>%<pl%>%<acc%>:изни # ; 
%<prn%>%<pers%>%<p1%>%<pl%>%<gen%>:изни # ; 
%<prn%>%<pers%>%<p1%>%<pl%>%<gen%>%<subst%>:изни%>ки FULL-NOMINAL-INFLECTION ; 
%<prn%>%<pers%>%<p1%>%<pl%>%<loc%>:изде # ; 
%<prn%>%<pers%>%<p1%>%<pl%>%<abl%>:изден # ; 

LEXICON PRON-PERS-SIZ

%<prn%>%<pers%>%<p2%>%<pl%>%<nom%>:из # ; 
%<prn%>%<pers%>%<p2%>%<pl%>%<dat%>:изге # ; 
%<prn%>%<pers%>%<p2%>%<pl%>%<acc%>:изни # ; 
%<prn%>%<pers%>%<p2%>%<pl%>%<gen%>:изни # ; 
%<prn%>%<pers%>%<p2%>%<pl%>%<gen%>%<subst%>:изни%>ки FULL-NOMINAL-INFLECTION ; 
%<prn%>%<pers%>%<p2%>%<pl%>%<loc%>:изде # ; 
%<prn%>%<pers%>%<p2%>%<pl%>%<abl%>:изден # ; 

LEXICON PRON-PERS-ALA

%<prn%>%<pers%>%<p3%>%<pl%>%<nom%>:а # ; 
%<prn%>%<pers%>%<p3%>%<pl%>%<gen%>:аны # ; 
%<prn%>%<pers%>%<p3%>%<pl%>%<acc%>:аны # ; 
%<prn%>%<pers%>%<p3%>%<pl%>%<dat%>:агъа # ; 
%<prn%>%<pers%>%<p3%>%<pl%>%<loc%>:ада # ; 
%<prn%>%<pers%>%<p3%>%<pl%>%<abl%>:адан # ; 

LEXICON PRON-DEM-BU 

%<prn%>%<dem%>: CASES ; 

LEXICON PRON-DEM-BIRSI

%<prn%>%<dem%>: CASES ; 
%<prn%>%<dem%>: PLURAL ; 

LEXICON PRON-ITG-NENCHA

%<prn%>%<itg%>: CASES ; 
%<prn%>%<itg%>: POSSESSIVES ; 

LEXICON PRON-ITG

%<prn%>%<itg%>: CASES ; 
%<prn%>%<itg%>: POSSESSIVES ; 

LEXICON PRON-ITG-QAYSI

%<prn%>%<itg%>: CASES ; 
%<prn%>%<itg%>: POSSESSIVES ; 
%<prn%>%<itg%>%<pl%>:%>л%{A%}%{р%} CASES ; 
%<prn%>%<itg%>%<pl%>:%>л%{A%}%{р%} POSSESSIVES ; 

LEXICON PRON-ITG-KIM

%<prn%>%<itg%>%<nom%>: CLITICS-INCL-COP ; 
%<prn%>%<itg%>%<acc%>:ди # ; 
%<prn%>%<itg%>%<gen%>:ни # ; 
%<prn%>%<itg%>%<gen%>%<subst%>:ни%>ки FULL-NOMINAL-INFLECTION ; 
%<prn%>%<itg%>%<dat%>:ге # ; 
%<prn%>%<itg%>%<loc%>:де CLITICS-INCL-COP ; 
%<prn%>%<itg%>%<abl%>:ден CLITICS-INCL-COP ; 


LEXICON PRON-QNT

%<prn%>%<qnt%>: CASES ; 
%<prn%>%<qnt%>: POSSESSIVES ; 
!%<prn%>%<qnt%>%<px3sp%>:%>%{s%}%{I%}%{n%} CASES-ETC ;

LEXICON PRON-IND

%<prn%>%<ind%>: CASES ; 
%<prn%>%<ind%>: POSSESSIVES ; 
!%<prn%>%<qnt%>%<px3sp%>:%>%{s%}%{I%}%{n%} CASES-ETC ;

LEXICON PRON-IND-PL

%<prn%>%<ind%>: CASES ; 
%<prn%>%<ind%>: POSSESSIVES ; 
%<prn%>%<ind%>%<pl%>:%>л%{A%}%{р%} CASES ; 
%<prn%>%<ind%>%<pl%>:%>л%{A%}%{р%} POSSESSIVES ; 

LEXICON PRON-REFL

%<prn%>%<ref%>%<px1sg%>:%>%{I%}м CASES-ETC ;
%<prn%>%<ref%>%<px2sg%>:%>%{I%}нг CASES-ETC ;
%<prn%>%<ref%>%<px3sp%>:%>%{s%}%{I%}%{n%} CASES-ETC ;
%<prn%>%<ref%>%<px1pl%>:%>%{I%}б%{I%}з CASES-ETC ;
%<prn%>%<ref%>%<px2pl%>:%>%{I%}г%{I%}з CASES-ETC ;
%<prn%>%<ref%>%<px3pl%>:%>л%{A%}р%>%{I%}%{n%} CASES-ETC ; 

LEXICON V-PERS-S1

%<p1%>%<sg%>:%>м%{A%} CLITICS-NO-COP ;
%<p2%>%<sg%>:%>с%{A%} CLITICS-NO-COP ;
%<p3%>%<sg%>:%>д%{I%} CLITICS-NO-COP ;
!%<p3%>%<sg%>:%>д%{I%} CLITICS-NO-COP ;
%<p1%>%<pl%>:%>б%{I%}з CLITICS-NO-COP ;
%<p2%>%<pl%>:%>с%{I%}з CLITICS-NO-COP ;
%<p3%>%<pl%>:%>д%{I%}л%{A%} CLITICS-NO-COP ;

LEXICON V-PERS-S2 

%<p1%>%<sg%>:%>м CLITICS-NO-COP ;
%<p2%>%<sg%>:%>нг CLITICS-NO-COP ;
%<p3%>%<sg%>:%> CLITICS-NO-COP ;
%<p1%>%<pl%>:%>к%{ъ%} CLITICS-NO-COP ;
%<p2%>%<pl%>:%>%{G%}%{ъ%}%{I%}з CLITICS-NO-COP ;
%<p3%>%<pl%>:%>л%{A%} CLITICS-NO-COP ;

LEXICON GER-INFL 

FULL-NOMINAL-INFLECTION ;

LEXICON V-FINITE-REGULAR_NEGATIVE

%<past%>:%>%{G%}%{ъ%}%{A%}н V-PERS-S1 ; 
%<ifi%>:%>%{D%}%{I%} V-PERS-S2 ; 
%<ifi%>%<evid%>:%>%{I%}б V-PERS-S1 ; 
%<fut2%>:%>%{R%}%{I%}к%{ъ%} V-PERS-S1 ; 

LEXICON V-FINITE-IRREGULAR_NEGATIVE 

%<aor%>:%>%{E%} V-PERS-S1 ; 
%<neg%>%<aor%>:%>м%{A%}%{E%} V-PERS-S1 ; 

LEXICON V-NONFINITE-IRREGULAR_NEGATIVE

%<prc_perf%>:%>%{I%}б # ; ! CLIT-GHANA-ETC 
%<prc_perf%>:%>%{I%}п # ; ! Dir/LR ! Use/Sub
%<neg%>%<prc_perf%>:%>м%{A%}%>%{E%} # ; ! CLIT-GHANA-ETC 

%<gna_perf%>:%>%{I%}б # ; ! CLIT-GHANA-ETC 
%<gna_perf%>:%>%{I%}п # ; ! Dir/LR ! Use/Sub
%<neg%>%<gna_perf%>:%>м%{A%}%>%{E%} # ; ! CLIT-GHANA-ETC 

LEXICON V-NONFINITE-REGULAR_NEGATIVE

%<prc_cond%>:%>с%{A%} V-PERS-S2 ; 
%<prc_impf%>:%>%{E%} # ; 

%<ger%>:%>%{I%}у GER-INFL ;  
%<ger_past%>:%>%{G%}%{ъ%}%{A%}н GER-INFL ; 
%<ger_pres%>:%>%{I%}уч%{I%} GER-INFL ;  ! ger_pot?
%<ger_fut2%>:%>%{R%}%{I%}к%{ъ%} GER-INFL ; 
%<ger_perf%>:%>м%{A%}к%{ъ%}л%{I%}к%{ъ%} GER-INFL ; ! 

%<gpr_past%>:%>%{G%}%{ъ%}%{A%}н # ; 
%<gpr_pres%>:%>%{I%}уч%{I%} # ;  ! gpr_pot?
%<gpr_fut2%>:%>%{R%}%{I%}к%{ъ%} # ; 

%<gna_after%>:%>%{G%}%{ъ%}%{A%}нл%{I%} # ;
%<gna_until%>:%>%{G%}%{ъ%}%{I%}нч%{A%} # ; ! Dir/LR ! FIXME: TTL has -GğnčX
%<gna_until%>:%>%{G%}%{ъ%}%{A%}нч%{A%} # ; 

%<opt%>%<p3%>%<sg%>:%>с%{I%}н CLITICS-NO-COP ;
%<opt%>%<p1%>%<sg%>:%>%{A%}й%{I%}м CLITICS-NO-COP ;

%<imp%>%<p2%>%<sg%>: CLITICS-NO-COP ;
%<imp%>%<p2%>%<pl%>:%{I%}г%{ъ%}%{I%}з CLITICS-NO-COP ;

LEXICON Nouns
негр:негр N3 ; ! "негр" ! Use/Sub
управление:управлени N6 ; ! ""
самоуправление:самоуправлени N6 ; ! ""
краеведение:краеведение N6 ; ! ""
сочинение:сочинение N6 ; ! ""
заявление:заявление N6 ; ! ""
президиум:президиум N3 ; ! "" ! Loan/rus 
вертолёт:вертолёт N3 ; ! "" ! Loan/rus 
отчёт:отчёт N3 ; ! "" ! Loan/rus 
интонат:интернат N5 ; ! "" ! Loan/rus 
февраль:февраль N5 ; ! "February"
апрель:апрель N5 ; ! "April"
июль:июль N3 ; ! "July"
август:август N5 ; ! "August"
октябрь:октябрь N5 ; ! "October"
декабрь:декабрь N5 ; ! "December"
учреждение:учреждени N6 ; ! ""
волонтёр:волонтёр N3 ; ! ""
LEXICON ProperNouns 
КъКъХАК:КъКъХАК%{а%} NP-AL-ABBR ; ! ""
ХААФ:ХААФ%{а%} NP-AL-ABBR ; ! ""
ЕГЭ:ЕГЭ%{э%} NP-AL-ABBR ; ! ""
МЧА:МЧА%{а%} NP-AL-ABBR ; ! ""
КПРФ:КПРФ%{э%} NP-AL-ABBR ; ! ""
АИЖК:АИЖК%{а%} NP-AL-ABBR ; ! ""
БКъБ:БКъБ NP-AL ; ! ""
ЕБ:ЕБ NP-AL ; ! ""
АО:АО  NP-AL ; ! ""
БКП:БКП  NP-AL ; ! ""
ЕАБ:ЕАБ  NP-AL ; ! ""
Википедия:Википедия NP-AL ; ! ""
Карачаевск:Карачаевск NP-TOP-SK  ; ! ""
Баталпашинск:Баталпашинск NP-TOP-SK ; ! ""
Нидерландла:Нидерландла NP-TOP-PL ; ! ""
Альпла:Альпла NP-TOP-PL ; ! ""
Афинле:Афинле NP-TOP-PL ; ! ""
КъЧР:КъЧР%{э%} NP-TOP-ABBR ; ! ""
ТАКСФСР:ТАКСФСР%{э%} NP-TOP-ABBR ; ! ""
УССР:УССР%{э%}  NP-TOP-ABBR ; ! ""
СССР:СССР%{э%} NP-TOP-ABBR ; ! ""
РСФСР:РСФСР%{э%} NP-TOP-ABBR ; ! ""
АКШ:АКШ%{а%} NP-TOP-ABBR ; ! ""
Осака:Осака NP-TOP ; ! ""
Оран:Оран NP-TOP ; ! ""
Португалия:Португалия NP-TOP ; ! ""
Вахидов:Вахидов NP-COG-OV ; ! ""
Кузнецов:Кузнецов NP-COG-OV ; ! ""
Ленин:Ленин NP-COG-IN ; ! ""
ибн:ибн NP-COG ; 
ван:ван NP-COG ; 
де:де NP-COG ; 
аль:аль NP-COG ; 
Борисович:Борисо NP-PAT-VICH; ! ""
Гонаевич:Гонае NP-PAT-VICH ; ! ""
Ладинович:Ладино NP-PAT-VICH ; ! ""
Огъурлиевич:Огъурлие NP-PAT-VICH ; ! ""
Халидович:Халидо NP-PAT-VICH ; ! ""
Фурье:Фурье NP-COG-MF ; ! ""
Ключевский:Ключевск NP-COG-SKIJ ; ! ""
Богословский:Богословск NP-COG-SKIJ ; ! ""
Буркин:Буркин NP-COG-IN; ! ""
Арагон:Арагон NP-COG-MF ; ! ""
Лаплас:Лаплас NP-COG-MF ; ! ""
Ева:Ева NP-ANT-F; ! ""
Вильгельмина:Вильгельмина NP-ANT-F; ! ""
Энн:Энн NP-ANT-F; ! ""
Пикеринг:Пикеринг NP-COG-MF ; ! ""
Таджуддин:Таджуддин NP-COG-IN; ! ""
Папанин:Папанин NP-COG-IN; ! ""
Кедрин:Кедрин NP-COG-IN; ! ""
Тимошенко:Тимошенко NP-COG-MF ; ! ""
Шалва:Шалва NP-ANT-M; ! ""
Алексей:Алексей NP-ANT-M; ! ""
Юлиан:Юлиан NP-ANT-M; ! ""
Анаксимандр:Анаксимандр NP-ANT-M; ! ""
Луара:Луара NP-TOP ; ! ""
Страсбург:Страсбург NP-TOP ; ! ""
Ейск:Ейск NP-TOP-SK ; ! ""
Бердянск:Бердянск NP-TOP-SK ; ! ""
Вольск:Вольск NP-TOP-SK ; ! ""
Девон:Девон NP-TOP ; ! ""
Глория:Глория NP-ANT-F ; ! ""
Рая:Рая NP-ANT-F ; ! ""
Ашхотов:Ашхотов NP-COG-OV ; ! ""
Карданов:Карданов NP-COG-OV ; ! ""
Жамал:Жамал NP-ANT-M ; ! ""
Айтматов:Айтматов NP-COG-OV ; ! ""
LEXICON Adjectives 
джаш:жаш  A3 ; ! "молодой" ! Dir/LR ! Use/Sub
тишли:тишли A1 ; ! "зубной 2) имеющий зубы"
демократиялыкъ:демократиялыкъ A3 ; ! "" ! Der/lIk
теориялыкъ:теориялыкъ A3 ; ! "" ! Der/lIk
тропикалыкъ:тропикалыкъ A3 ; ! ""
узун:узун A2 ; ! ""
эркин:эркин A2 ; ! ""
сол:сол A2 ; ! "левый"
джетишимли:джетишимли A2 ; ! "изобильный"
джетишимли:жетишимли A2 ; ! "изобильный" ! Dir/LR ! Use/Sub
тангенциал:тангенциал A3 ; ! ""
акъырын:акъырын A4 ; ! "медленный"
кючлю:кючлю A4 ; ! "крепкий"
къаты:къаты A4 ; ! "твёрдый"
дженгил:женгил A4 ; ! "лёгкий" ! Dir/LR ! Use/Sub
джумушакъ:жумушакъ A4 ; ! "мягкий" ! Dir/LR ! Use/Sub
бегиулю:бегиулю A1 ; ! "твёрдый"
ийнеккёз:ийнеккёз A1 ; ! "пучеглазый"
накъышлы:накъышлы A1 ; ! "узорчатый"
точкалы:точкалы A1 ; ! "имеющий "
LEXICON Adverbs 
къачан:къачан ADV-ITG ; ! "когда" "when"
къайдан:къайдан ADV-ITG ; ! "откуда" "wherefrom"
къалайда:къалайда ADV-ITG ; ! ""
къалай:къалай ADV-ITG ; ! "how"
нек:нек ADV-ITG ; ! "почему" "why"
олсагъатдан:олсагъатдан ADV ; ! ""
алай% бла:алай% бла ADV ; ! "thus"
алгъа:алгъа ADV ; ! "вперёд" "forward; ahead"
алкъын:алкъын ADV ; ! "караещё, пока, всё ещё"
хаманда:хаманда ADV ; ! "" ! FIXME:CHECK
адыгейча:адыгейча ADV-LANG ; ! ""
белорусча:белорусча ADV-LANG ; ! ""
къыргъызча:къыргъызча ADV-LANG ; ! ""
малгарча:малгарча ADV-LANG ; ! ""
французча:французча ADV-LANG ; ! ""
